# 关于财会 2019 年 6 号文研发费用的列示

提问人：zhaoman03 时间：2021-01-27 10:07:02
请教陈老师，“研发费用”项目，反映企业进行研究与开发过程中发生的 费用化支出，以及计入管理费用的自行开发无形资产的摊销。该项 目应根据“管理费用”科目下的“研究费用”明细科目的发生额， 以及“管理费用”科目下的“无形资产摊销”明细科目的发生额分析填列。如何理解管理费用的自行开发无形资产的摊销，是企业自行开发的无形资产如果不用于生产产品，无论闲置还是用于研发新技术，其记入管理费用的摊销都可以在研发费用列示吗

回答人：chenyiwei
可以这样理解。当然如果真有闲置的无形资产，首先应对其进行减值测试和计提减值准备了。